【裁判字號】    90,訴,3032
【裁判日期】    900430
【裁判案由】    毒品危害防制條例
【裁判全文】
臺灣高雄地方法院刑事判決                          九十年度訴字第三三二號
    公  訴  人  臺灣高雄地方法院檢察署檢察官
    被      告  甲○○
右列被告因違反毒品危害防制條例案件，茲經檢察官提起公訴（九十年度毒偵字第一
三六號），本院判決如左：
    主  文
甲○○施用第二級毒品，處有期徒刑月，如易科罰金，以佰元折算壹日。
施用第一級毒品部分免訴。
    事  實
一、甲○○前因施用毒品案件，經強制戒治期滿後，由台灣屏東地方法院檢察署檢察
    官於民國九十年五月二十二日，以八十九年度戒毒偵字第一五九號為不起訴處分
    確定。詎甲○○仍不知悔改，復於九十年九月六日一時許往前回溯九十六小時內
    之某時，在不詳地點，施用第二級毒品安非他命一次，為警於九十年九月六日一
    時許在高雄市○○區○○路與福德路口查獲。
二、案經高雄市政府警察局移送臺灣高雄地方法院檢察署檢察官偵查起訴。
    理  由
壹、有罪部分：
一、訊據被告矢口否認有何施用第二級毒品安非他命之犯行，辯稱其僅有施用海洛因
    ，從未施用安非他命，不知是否在朋友住處間接吸到云云。然查，被告為警查獲
    時所採集之尿液，經送高雄市政府衛生局及台灣檢驗科技股份有限公司鑑驗，均
    呈甲基安非他命陽性反應，此分別有該局九十年九月十七日高為試煙字第Ｘ—七
    五號檢驗通知書及該公司九十一年四月八日報告編號ＫＺ0000000000
    00號檢驗報告附卷可稽。依相關文獻資料，甲基安非他命經口服投與後約百分
    之七十於二十四小時內自尿中排出，約百分之九十於九十六小時內自尿中排出，
    由於目前國內尿液中甲基安非他命之檢驗僅為鑑定其是否陽性反應，尚未定其含
    量，且甲基安非他命成分之檢出與其投與方式、投與量、個人體質、採尿時間與
    檢測儀器之精密度等諸多因素有關，因此僅憑尿液中呈安非他命陽性反應，並無
    法確實推算吸食時間距採集時間之長短，惟依上述資料推斷，最長可能不會超過
    四日，此有行政院衛生署藥物食品檢驗局八十一年二月八日（八一）藥檢壹字第
    一一五六號函可參。次按「尿液毒品檢驗‧‧‧若能使用先進之氣相層析質譜儀
    分析法確認，則可完全排除偽陽性之干擾，為目前最具公信力的檢驗方法」為法
    務部調查局第六處八十七年九月二十九日（八七）發技（一）字第八七０七四五
    七四號函所揭示。被告於九十年九月六日一時許經採尿送請高雄市政府衛生局及
    台灣檢驗科技檢驗股份有限公司以酵素免疫分析法及氣相層析質譜儀法檢驗結果
    ，既均呈安非他命陽性反應，有前開濫用藥物檢驗報告附卷可稽，足見前揭尿液
    檢驗報告無偽陽性，鑑驗結果堪以採信。依上開說明，其於該採尿時往前回溯九
    十六小時內，必曾施用第二級毒品安非他命，其所辯未曾施用云云，顯屬卸責之
    詞，不足採信。又被告前因施用毒品案件，經強制戒治期滿，經台灣屏東地方法
    院檢察署檢察官於民國九十年五月二十二日以八十九年度戒偵字第一五九號為不
    起訴處分確定，有該不起訴處分書、台灣高等法院被告全國前案紀錄表及台灣高
    雄地方法院檢察署刑案資料查註紀錄表各一份在卷足參，本件事證明確，應予依
    法論科。
二、查安非他命為毒品危害防制條例第二條第一項第二款明定之第二級毒品，本件被
    告前於強制戒治期滿，經不起訴處分確定後，五年內再犯本件犯行，核其所為係
    犯毒品危害防制條例第十條第二項之施用第二級毒品罪。爰審酌被告前因施用毒
    品經戒治及不起訴處分後，仍不知悛悔，不思戒除惡習，嚴重傷害個人健康，惟
    其行為係自我戕害等一切情狀，量處如主文所示之刑，並諭知易科罰金之折算標
    準。
貳、免訴部分：
一、公訴意旨另以：被告甲○○於九十年九月五日，在屏東縣屏東市○○里○○路四
    七六巷二九號施用第一級毒品海洛因，為警於九十年九月五日二十三時四十五分
    許，在高雄市○○區○○路與福德路口查獲，並扣得第一級毒品海洛因一小包（
    驗後淨重０‧一一公克），因認被告另涉有毒品危害防制條例第十條第一項之施
    用第一級毒品罪。
二、按案件曾經判決確定者，應為免訴之判決，此項原則關於實質上一罪或裁判上一
    罪，均有其適用。連續犯係裁判上一罪，其一部分犯罪事實曾經判決確定者，其
    效力當然及於全部，故檢察官復將其他部分重行起訴，亦應諭知免訴之判決（最
    高法院四十九年台非字第二Ｏ號判例參照）。
三、經查：本件被告甲○○前曾因於九十年八月初某日起至同年十月二日止，連續在
    屏東縣屏東市○○路四七六巷二九號住處等地，施用第一級毒品海洛因多次，為
    警於九十年十月二日十九時許，在屏東縣長治鄉○○村○○路一八六號前為警查
    獲，並扣得其所有海洛因一包（驗後淨重０‧０四公克）、含有海洛因殘渣之塑
    膠袋一個及注射針筒一支，涉犯毒品危害防制條例第十條第一項施用第一級毒品
    罪嫌，而經臺灣屏東地方法院檢察署檢察官以九十年度毒偵字第一六九二號提起
    公訴，由臺灣屏東地方法院於九十年十二月三十一日以九十年度訴字第八六三號
    刑事判決判處有期徒刑八月，而於九十一年一月二十一日確定在案，有該刑事判
    決書、本院辦理刑案電話查詢登記表各一份附卷可稽。本件公訴人起訴之被告施
    用第一級毒品犯行，係包括於該案裁判之犯罪事實範圍內，足認被告係基於概括
    犯意，而犯構成要件相同罪名，該案所裁判之事實與本件起訴之犯罪事實顯有連
    續犯之裁判上一罪關係，是依審判不可分之原則，該案確定判決之效力應及於本
    件起訴之犯罪事實，公訴人誤將同一犯罪事實再行起訴，揆之前揭說明，逕自應
    為免訴判決之諭知。
據上論斷，應依刑事訴訟法二百九十九條第一項前段第、第三百零二條第一款，毒品
危害防制條例第十條第二項，刑法第十一條前段、第四十一條第一項，罰金罰鍰提高
標準條例判第二條，判決如主文。
中      華      民      國      九十      年      四      月    三十    日
                        台灣高雄地方法院刑事第一庭
                                          審判長法  官  林  水  城
                                                法  官  曾  逸  誠
                                                法  官  謝  雨  真
右正本證明與原本無異。
如不服本判決，應於判決送達後十日內，向本院提出上訴狀。
                                                書記官  陳  威  志
中    華    民    國      九十一      年      五      月      一      日
附錄本案論罪科刑法條：
毒品危害防制條例第十條
施用第一級毒品者，處六月以上五年以下有期徒刑。
施用第二級毒品者，處三年以下有期徒刑。


司法院資訊處製作；財團法人民間司法改革基金會備份。
